# 请教陈老师，收入是否需要分摊？

提问人：wx_5a74204aaf76 时间：2022-05-19 17:55:23
我公司是做清洁服务的，现签订了一个合同， 3 年期，负责一栋大楼的日常保洁服务，第一年 50 万元，第二年 52 万元，第三年 54 万元，这种情况下每年如何确认收入，按直线法摊销吗，每年确认 52 万元吗？

回答人：chenyiwei
如果每年的服务内容、工作量类似，则每年确认的收入金额应相同，故建议将合同总价在三年内按直线法平均分摊作为各年度的收入。